臺灣板橋地方法院刑事判決　　　　　　　94年度訴字第2677號
公　訴　人　臺灣板橋地方法院檢察署檢察官
被　　　告　丁○○原名游錫銘.
??????????男　26歲.
???????????書誤載為.
　　　　　　　　　　（現在臺灣臺北看守所本股羈押中）
上列被告因搶奪等案件，經檢察官提起公訴（九十四年度偵字第
一六六四二號），暨移送併案審理（九十四年度偵字第一九六三
五號），被告於準備程序認罪，本院以簡式審判程序判決如下：
    主  文
丁○○連續意圖為自己不法之所有，搶奪他人之動產，累犯，處
有期徒刑貳年陸月。機車鑰匙貳支沒收之。
    事  實
一、丁○○前於民國八十三年間因違反懲治盜匪條例案件，經臺
    灣基隆地方法院以八十三年度少訴字第五號判處有期徒刑二
    年，緩刑三年，並於八十三年九月十九日確定。惟因於八十
    五年間犯搶奪案件，經臺灣臺北地方法院於八十五年十月十
    五日以八十五年度少訴字第三七號判處有期徒刑二年後，前
    開緩刑宣告乃經撤銷，經入監服刑此二罪刑後，曾於八十七
    年二月二十四日假釋出監，但於八十八年間又因犯常業搶奪
    案件，經臺灣臺北地方法院以八十八年訴字第一二八三號判
    處有期徒刑四年，並於八十九年三月七日確定，前開假釋乃
    經法院裁定撤銷之，尚餘殘刑二年五月六日。經於八十九年
    三月二十四日入監執行此項殘刑及前開四年有期徒刑後，甫
    於九十四年七月三十日縮刑期滿執行完畢。詎猶不知警惕，
    復基於意圖為自己不法所有之概括犯意，為下列行為：
    (一)於九十四年九月二十六日十六時許，在臺北市大安區○○
      ○路○段六二號前，見丙○○所有、車號為ＨＴＴ－３０
      ９號黑色重型機車鑰匙仍插於鑰匙孔上，即趁機以該鑰匙
      插入電門啟動引擎而竊取之，得手後並即騎離現場。嗣即
      以騎乘該機車找尋對象後下手行搶之方式，於附表編號第
      一、二號所示時間、地點，搶奪黃玉鈴（起訴書誤載為戊
      ○○，應予更正）、乙○○所有如附表編號第一、二號所
      示動產，得手後旋即騎乘該機車逃離現場。嗣經警於翌
      日十九時三十分許，在臺北縣中和市○○路一六三號前發
      現該失竊機車，迨被告前往取車時即上前盤查，並在該機
      車內扣得如附表所示之物。
    (二)於九十四年八、九月間某日，連續以自備鑰匙二支，在臺
      北市○○○路及同路某巷子內，竊取不詳車號之機車二台
      後，即以騎乘該機車找尋對象後下手行搶之方式，於附表
      編號第三至八號所示時間、地點，搶奪許靜怡、賴家齡、
      戴冠芳、周永佩、鄧志中、賴芝婷所有如附表編號第三至
      八號所示動產，得手後旋即騎乘該機車逃離現場。嗣因丁
      ○○於九十四年九月二日十二時三十分許，將附表編號第
      四號中手機一支（序號為：000000000000000）售 予設於
      臺北縣永和市○○路○段九四號之冠聲通訊有限公司，該
      公司不知情之店員郭徐春收購後復於同日十八時許轉賣予
      不知情之陳思學，復於九十四年十月五日，將附表編號第
      六號中PHS 牌G1000 粉紅色手機一支（序號為：00000000
      0000000）售 予設於臺北縣永和市○○路三九三號之二手
      手機店不知情之店長林建忠，經警調閱該二手機之通話紀
      錄，查悉係丁○○所出售後，即報請臺灣板橋地方法院檢
      察署檢察官核發拘票，於九十四年十一月九日八時許，前
      往臺北縣中和市○○街一六七之二號三０七室拘得丁○○
      ，因而查悉上情。
    (三)於九十四年十月二十日八時許，在臺北縣永和市○○路一
      一一號前，竊取杜美份所有、車號為ＡＤＩ－９５２號白
      色重型機車一台後，即以騎乘該機車找尋單獨持手提包之
      女子後下手行搶之方式，於附表編號第九號所示時間、地
      點，搶奪吳佳珍所有如附表編號第九號所示動產，得手後
      旋即騎乘該機車逃離現場。嗣因吳佳珍報警指出行搶者所
      騎機車車號為ＡＤＩ－９５２號機車，經警拘得丁○○後
      ，復請吳佳珍到警局指認，因而查悉上情。
二、案經臺北市政府警察局信義分局移送臺灣板橋地方法院檢察
    署檢察官，暨臺北縣政府警察局移送同署檢察官偵查起訴。
    理  由
一、上開犯罪事實，業據被告丁○○於本院審理時坦承不諱，核
    與被害人丙○○及如附表九人之指訴，及證人郭徐春、陳思
    學、林建忠所證述之情節大致相符，並有ＨＴＴ－３０９號
    重機車行車執照、黃玉鈴及乙○○之報案三聯單、車輛尋獲
    電腦輸入單、贓物認領保管單三紙、被害人黃玉鈴、乙○○
    指認被告照片之四張遭竊機車及搶奪物品照片二十二張、車
    籍作業系統查詢認可資料、車輛車牌失竊作業查獲車輛認可
    資料（以上為犯罪事實第(一)段之證據）、郭徐春指認被告之
    照片、手機買賣紀錄簿內頁、序號00000000000
    0000號通聯調閱查詢單、附表編號第三號搶案之路口監
    視器翻拍照片三張、被害人周永佩指認被告之照片、手機資
    源回收契約書、陳建忠指認被告之照片、周永佩遭搶手機（
    號碼0000000000）通聯調閱查詢單、附表編號第
    五號搶案之路口監視器翻拍照片二張、車輛竊盜、車牌失竊
    資料個別查詢報表查詢車輛認可資料（以上為犯罪事實(二)(三)
    段之證據）附卷可參，應足擔保被告自白之真實性。本件事
    證明確，被告犯行洵堪認定。
二、核被告所為，係犯刑法第三百二十條第一項之竊盜罪，及同
    法第三百二十五條第一項之搶奪罪。其先後四次竊盜機車犯
    行，及九次之搶奪犯行，各均在九十四年八至十月間為之，
    時間緊接，且所犯分屬構成要件相同之罪，均成立連續犯，
    應分別僅論以一罪，並加重其刑。又犯罪事實第(二)(三)段所示
    之竊盜及搶奪犯行部分，雖未據起訴，但與已起訴部分各具
    有連續犯之裁判上一罪關係，應為起訴效力所及，復經檢察
    官移送併案審理，本院自應並予審究，附此說明。另被告所
    犯前開連續竊盜罪及連續搶奪罪間，具有方法目的之牽連關
    係，為牽連犯，依刑法第五十五條後段，應僅論以較重之連
    續搶奪罪。再查被告前於八十三年間因違反懲治盜匪條例案
    件，經臺灣基隆地方法院以八十三年度少訴字第五號判處有
    期徒刑二年，緩刑三年，並於八十三年九月十九日確定。惟
    因於八十五年間犯搶奪案件，經臺灣臺北地方法院於八十五
    年十月十五日以八十五年度少訴字第三七號判處有期徒刑二
    年後，前開緩刑宣告乃經撤銷，經入監服刑此二罪刑後，曾
    於八十七年二月二十四日假釋出監，但於八十八年間又因常
    業搶奪案件，經臺灣臺北地方法院以八十八年訴字第一二八
    三號判處有期徒刑四年，並於八十九年三月七日確定，前開
    假釋乃經法院裁定撤銷之，尚餘殘刑二年五月六日。經於八
    十九年三月二十四日入監執行此項殘刑及前開四年有期徒刑
    後，甫於九十四年七月三十日縮刑期滿執行完畢，有臺灣臺
    北地方法院八十八年訴字第一二八三號判決書及臺灣高等法
    院被告前案紀錄表各一份附卷可稽，其受有期徒刑之執行完
    畢後五年內，再犯本案有期徒刑以上之罪，為累犯，依法遞
    加重其刑。爰審酌被告犯罪之動機目的、前有多次竊盜及搶
    奪之前案紀錄，經法院判刑確定並執行完畢後，卻仍一再犯
    案，飛車搶奪他人財物手段之危險性及對被害人及社會秩序
    所生危害程度、智識程度（專科肄業），及犯後態度等一切
    情狀，量處如主文所示之刑。末查被告前開犯罪事實第(二)段
    中用以行竊機車之鑰匙二支，現因被告在看守所羈押，而連
    同個人物品交予看守所保管，業據被告供述明確（見本院審
    判筆錄第五頁），此既為其所有用供犯罪所用之物，爰依刑
    法第三十八條第一項第二款沒收之。
三、末按除被告所犯為死刑、無期徒刑、最輕本刑為三年以上有
    期徒刑之罪或高等法院管轄第一審案件者外，於前條第一項
    程序進行中，被告先就被訴事實為有罪之陳述時，審判長得
    告知被告簡式審判程序之旨，並聽取當事人、代理人、辯護
    人及輔佐人之意見後，裁定進行簡式審判程序，刑事訴訟法
    第二百七十三條之一第一項定有明文。查本件被告所犯竊盜
    罪之法定本刑為「五年以下有期徒刑、拘役或五百元以下罰
    金」，搶奪罪之法定本刑為「六月以上五年以下有期徒刑」
    ，均非最輕本刑三年以上有期徒刑之罪，且被告於九十四年
    十二月十九準備程序進行中，復就被訴事實為有罪之陳述，
    經告知被告簡式審判程序之旨，被告及公訴人對於本件改依
    簡式審判程序審理亦均表示無意見，是本院合議庭即依前揭
    刑事訴訟法規定，裁定本件進行簡式審判程序，附此說明。
據上論結，應依刑事訴訟法第二百九十九條第一項前段、第二百
七十三條之一第一項，刑法第五十六條、第三百二十條第一項、
第三百二十五第一項、第五十五條、第四十七條、第三十八條第
一項第二款，罰金罰鍰提高標準條例第一條前段，判決如主文。
本案經檢察官甲○○到庭執行職務。
中　　華　　民　　國　　94　　年　　12　　月　　29　　日
                  刑事第八庭?法  官?楊  明  佳
上列正本證明與原本無異。
如不服本判決，應於判決送達後十日內向本院提出上訴狀（應附
繕本），上訴於臺灣高等法院。
                              書記官  黃  炎  煌
中　　華　　民　　國　　94　　年　　12　　月　　29　　日
附表：
┌──┬──────┬─────┬───┬────────────────┐
│編號│?搶奪時間  │ 搶奪地點 │被害人│??????搶奪物品            │
├──┼──────┼─────┼───┼────────────────┤
│ 一 │94年9 月26日│臺北市羅斯│黃玉鈴│黑色手提包一個（內有遠東百貨會員│
│    │19時10分（起│福路3 段24│      │卡一張、大潤發會員卡一張、悠遊卡│
│    │訴書載為7時 │0巷19號前 │      │一張、花旗銀行信用卡二張、臺灣銀│
│    │10分，顯係漏│          │      │行信用卡一張、百視達卡一張、遠東│
│    │載「下午」，│          │      │銀行信用卡一張、大遠百集點卡一張│
│    │應予更正）  │          │      │、資生堂CLUB卡一張、耕莘醫院掛號│
│    │            │          │      │證一張、臺灣電力公司識別證一張、│
│    │            │          │      │龐德羅莎會員卡一張、麥當勞繽紛甜│
│    │            │          │      │心卡一張、印章二顆、黑色皮夾一個│
│    │            │          │      │、錄音筆一支、現金新臺幣〈下同〉│
│    │            │          │      │六千元）【除錄音筆一支及現金六千│
│    │            │          │      │元外，餘均已領回】              │
├──┼──────┼─────┼───┼────────────────┤
│ 二 │94年9 月26日│臺北縣永和│乙○○│LV圓筒包一個（內有名片夾二個、零│
│    │21時50分（起│市○○街52│      │錢包一個、英文翻譯機一台、牙膏一│
│    │訴書載為9 時│巷巷口    │      │條、照片二張、塑膠盒二個、現金二│
│    │許，顯係漏載│          │      │千元、PHS 手機一支）【除現金二千│
│    │「下午」，應│          │      │元及PHS手機一支外，餘均已領回】 │
│    │予更正）    │          │      │                                │
├──┼──────┼─────┼───┼────────────────┤
│ 三 │94年9 月1 日│臺北縣新店│許靜怡│花色手提包一個（內有許靜怡身分證│
│    │18時20分    │市○○○路│      │、健保IC卡各一張，其子林煜翔、林│
│    │            │33巷8號前 │      │祺翰健保IC卡各一張，上海銀行信用│
│    │            │          │      │卡二張、中華商業銀行、上海銀行、│
│    │            │          │      │世華銀行、郵局提款卡各一張、住宅│
│    │            │          │      │鑰匙二串、0000000000號手機一支、│
│    │            │          │      │現金七千八百元）                │
├──┼──────┼─────┼───┼────────────────┤
│ 四 │94年9 月2 日│臺北縣新店│賴家齡│Celine黑色手提袋一個（內有LV皮夾│
│    │6 時45分    │市○○○路│      │及LV卡夾各一個、國泰世華銀行信用│
│    │            │33巷8號前 │      │卡一張、臺灣銀行金融卡一張、128M│
│    │            │          │      │隨身碟一個、7-11禮卷一百元、何嘉│
│    │            │          │      │仁禮卷六百元、NOKIA 手機一支、駕│
│    │            │          │      │駛執照一張、現金一千元、家裡鑰匙│
│    │            │          │      │及化妝包）                      │
├──┼──────┼─────┼───┼────────────────┤
│ 五 │94年9 月7 日│臺北縣新店│戴冠芳│皮包一個（內有現金四萬餘元、身分│
│    │6 時50分    │市○○路42│      │證、儲蓄存款單、支付證、國防部識│
│    │            │巷25號    │      │別證各1 張、軍眷補給證三張、汽車│
│    │            │          │      │駕照、健保卡、MOTOROLA手機一支、│
│    │            │          │      │永旺信用卡一張、荷蘭銀行、中國信│
│    │            │          │      │託銀行、花旗銀行、匯豐銀行、台新│
│    │            │          │      │銀行等信用卡各一張）            │
├──┼──────┼─────┼───┼────────────────┤
│ 六 │94年9 月13日│臺北市新店│周永佩│皮包一個（內有國泰世華銀行、彰化│
│    │時5 分許    │市○○路24│      │銀行、台北富邦銀行等提款卡各一張│
│    │            │6巷前     │      │、台新銀行信用卡、身分證、駕照、│
│    │            │          │      │健保卡、悠遊卡各一張、PHS 牌G100│
│    │            │          │      │0 粉紅色手機一支及現金六千元）  │
├──┼──────┼─────┼───┼────────────────┤
│ 七 │94年9 月23日│臺北市新店│鄧智中│白色大皮包一個（內有台新銀行、國│
│    │23時57分    │市○○路與│      │泰銀行、第一銀行、中國信託銀行信│
│    │            │博愛街口  │      │用卡、華南銀行、富邦銀行等提款卡│
│    │            │          │      │各一張、身分證、健保卡各一張、家│
│    │            │          │      │中鑰匙一串、現金三至四千元、PHS │
│    │            │          │      │手機及NOKIA 手機各一支）        │
├──┼──────┼─────┼───┼────────────────┤
│ 八 │94年9 月24日│臺北市新店│廖芝婷│皮包一個（內有身分證、學生證各一│
│    │10時11分    │市○○○路│      │張及現金六百元）                │
│    │            │30號前    │      │                                │
├──┼──────┼─────┼───┼────────────────┤
│ 九 │94年10月20日│臺北市新店│吳佳珍│米色方型手提包一個（內有PHS牌J66│
│    │時15分      │市○○街25│      │貝殼機、紅包錢包、身分證、健保卡│
│    │            │號前      │      │、第一銀行提款卡各一張、中國信託│
│    │            │          │      │、誠泰銀行等信用卡各一張，及現金│
│    │            │          │      │六百元）                        │
└──┴──────┴─────┴───┴────────────────┘
附錄法條：
刑法第三百二十條
意圖為自己或第三人不法之所有，而竊取他人之動產者，為竊盜
罪，處五年以下有期徒刑、拘役或五百元以下罰金。
意圖為自己或第三人不法之利益，而竊佔他人之不動產者，依前
項之規定處斷。
前二項之未遂犯罰之。
刑法第三百二十五條
意圖為自己或第三人不法之所有，而搶奪他人之動產者，處六月
以上五年以下有期徒刑。
因而致人於死者，處無期徒刑或七年以上有期徒刑，致重傷者，
處三年以上十年以下有期徒刑。
第一項之未遂犯罰之。
